臺灣高雄地方法院刑事判決　　　　　　　　　　　　九十二年度訴字第一九一一號
　　公　訴　人　臺灣高雄地方法院檢察署檢察官
　　被　　　告　丁○○
　　選任辯護人　戴國石律師
　　　　　　　　蔡吉記律師
　　被　　　告　丙○○
　　選任辯護人　李昌明律師
右列被告因懲治走私條例案件，經檢察官提起公訴（九十二年度偵字第一０二一二號
），本院判決如左：
    主  文
丁○○、丙○○均無罪。
    理  由
一、公訴意旨略以：被告丁○○、丙○○與王壽嵩、陳福印（王壽嵩、陳福印業經臺
    灣高等法院高雄分院以九十一年度上訴字第六五０號均判處有期徒刑八月，現上
    訴由最高法院審理中）明知不得自大陸地區輸入物品，竟共同基於私運管制物品
    進口之犯意聯絡，謀議自大陸地區私運管制物品蒜頭進口，乃於民國八十七年七
    月間，由陳福印自不知情友人邱英俊處，取得復龍貿易有限公司（下稱復龍公司
    ）進出口卡影本，轉給丙○○，丙○○再轉給丁○○，共同委由知情之王壽嵩以
    復龍公司名義，自大陸地區進口蒜頭一批（報關號碼：ＢＡ／八七／Ｒ六四七／
    ０００一），並製作不實之裝箱單、委任書及切結書等資料，由楠海報關行之王
    壽嵩辦理報關手續，委由北韓籍ＪＯＮＳＵＮＧ貨輪以太空包載運進口，嗣於八
    十七年八月三十日上午九時三十分許，在高雄港第十一號碼頭，為財政部高雄關
    稅局巡緝課巡關員查獲，發現每一太空包均以包中包之方式夾藏管制進口之蒜頭
    ，經清點後夾藏管制進口大陸蒜頭二十六萬一千零五十三公斤，比照完稅價格為
    新台幣（下同）三百四十二萬七千七百七十七元。之後丁○○、丙○○、王壽嵩
    、陳福印為逃避刑責，另與甲○○商議以三十萬元之代價，由甲○○至高雄關稅
    局承認其一人為私貨貨主，並分三次各以五萬元（由陳福印交付）、十五萬元（
    由王壽嵩向丁○○取款於八十九年九月十日在國賓飯店以現金交付）、十萬元（
    由陳福印委託不知情之第三人蔡正員劃撥至甲○○指定之方清琴帳戶）支付甲○○，甲○○乃基於頂替之犯意，由王壽嵩於八十七年九月七日提供空白委任書及
    說明書交甲○○填寫後，於翌日由王壽嵩陪同甲○○至高雄關稅局承認甲○○為
    私貨貨主，並由甲○○於進口報單之「承認查驗結果欄」簽名甲○○表示為貨主
    ，嗣後再由王壽嵩取回加蓋復龍公司大小章日期後郵寄給甲○○，充作人頭貨主
    之用。（甲○○業經臺灣高雄地方法院以九十年度訴字第六六三號判處有期徒刑
    四月確定）等語，因認被告均涉犯修正前懲治走私條例第二條第一項之私運管制
    物品進口逾公告數額罪。
二、公訴人認被告涉有前揭犯行，係以：
  (一)被告丁○○、丙○○與共同被告王壽嵩、陳福印明知不得自大陸地區輸入物品，
    竟共同基於私運管制物品進口之犯意聯絡，自大陸地區私運管制物品蒜頭進口之
    犯罪事實，業據共同被告王壽嵩供稱：係由丁○○介紹為復龍貿易公司報關，並
    於丁○○處取得報關資料，惟缺報關用委任書、提貨單，而其於受委託時亦未曾
    見過委託人，直至案發後，其聯絡丁○○，丁○○表明復龍公司之解除報關委任
    書會備妥，且復龍公司之甲○○會處理，後有人以電話與其聯絡，要其向丁○○
    拿復龍公司之空白解除委任書，並約在一間咖啡店內見面，其抵達後見陳福印、
    甲○○在該處，陳福印要其將空白委任書拿出，並介紹甲○○為貨主，甲○○即
    在該委任書上簽名，但並未蓋復龍公司大小章，陳福印對此表示將文件交給丁○○即可，說完即離去，其即將委任書交給丁○○，後由丁○○處取得面額二十五
    萬一千二百三十六元之支票（繳付貨物裝卸等費用）、蓋好復龍公司大小章之解
    除報關委任書、代墊費用六、七千元，丁○○並說明需寄一份委任書予甲○○，
    之後其與甲○○相約至海關，惟丁○○交代其先招待甲○○至國賓飯店用餐，席
    間其又至丁○○處取得十五萬元至國賓飯店交予甲○○，再協同甲○○前往海關
    等語明確（見共同被告王壽嵩九十年八月十九日自白書，附於本院九十年訴字第
    六六三號卷宗）。亦核與共同被告甲○○供稱：係邱英俊介紹認識陳福印，八十
    七年九月初，陳福印約其至高雄澄清湖見面，在現場陳福印本來要先給二萬元，
    其不要，所以陳福印才再領錢湊五萬元給其，後再至籬仔內一咖啡店與王壽嵩見
    面，王壽嵩拿出一委任書要其簽名，其上並未蓋有復龍公司章，數天後王壽嵩寄
    給其一份蓋有復龍公司大小章之委任書，八十七年九月十日王壽嵩約其至高雄國
    賓飯店，席間王壽嵩表明要出去拿錢，回來後即交其十五萬元，陳福印要其戶頭
    ，其沒有，其就叫陳福印匯入方清琴帳戶，後來確有一筆十萬元匯入等情節相符
    （見本院九十年度訴字第六六三號案件九十年八月二十九日、六月二十二日訊問
    筆錄，及共同被告甲○○九十年八月六日聲請狀，附於該案件卷宗）。
  (二)且共同被告被告陳福印具狀及到庭供稱：於八十七年七、八月左右，有一天其去
    台中找邱英俊聊天，他問其有無意思與他及甲○○一起經營復龍貿易公司，並拿
    復龍貿易公司之進出口卡影本讓其去查看有無欠稅，其順便去找居住在台中之乙○○，在乙○○家中遇見丙○○，就把復龍貿易公司之進出口卡影本交給丙○○
    ，要丙○○幫忙查有無欠稅，後來有一天，乙○○打電話通知其說丙○○拿復龍
    貿易公司之進出口卡影本進口一批蒜頭在高雄遭海關查獲，其就打電話責問丙○○，丙○○要其找個人頭去海關承認進口這批貨，其遂試著打電話約甲○○出來
    ，問他有無意思做人頭，隔約一、二天，丙○○便打電話叫其帶甲○○至高雄找
    王壽嵩，決定要給甲○○三十萬元，並叫其先拿五萬元給甲○○，當天其就打電
    話約甲○○、王壽嵩在高雄一家咖啡店見面，王壽嵩拿一些文件要甲○○簽名後
，其即將五萬元交給甲○○，剩餘二十五萬元是誰交給甲○○其不清楚，丙○○
    當初有說若發生什麼事情，會支付其安家費，叫其不要供出他來，但事後丙○○
    均不聞不問等語（見臺灣高雄地方法院檢察署九十一年度發查字第五０九八號案
    件九十一年九月四日偵訊筆錄，及共同被告陳福印九十一年八月二十日自首狀，
    附於該案件卷宗）。核與證人邱英俊證稱：於八十七年三、四月間，其找甲○○
    、蔡瑞能及綽號「阿來仔」之陳福印等五人，準備改組復龍公司，並將復龍公司
    營業地址遷移至甲○○位在台中縣大里市之房屋，所以其將復龍公司登記事項卡
    、營利事業登記證、營業執照、印章影本等物交給甲○○，讓甲○○去辦理變更
    手續，並將復龍公司進出口卡影本交給陳福印，讓陳福印去查有無欠稅，其不知
    道本件是誰走私，丁○○、王壽嵩其均不認識等語（見臺灣高雄地方法院檢察署
    九十一年度發查字第五０九八號案件九十一年九月四日偵訊筆錄，及法務部調查
    局航業海員調查處高雄航業海員調查站八十八年八月十八日調查筆錄，附於本院
    九十年度訴字第六六三號案件卷宗）；及證人乙○○證稱：丙○○、陳福印分別
    至其台中住處，詳細時間其已忘記，陳福印說要與他人合開貿易公司，本來欲找
    其幫忙查有無欠稅，後來其看見丙○○拿一張進出口影本，但其不清楚陳福印與
    丙○○之談話內容，過一些日子，丙○○說要向農委會標購蒜頭，並說他用一個
    執照進口蒜頭發生問題，要麻煩其幫忙找陳福印，是要找陳福印談有關進口蒜頭
    發生問題之事情，之後發生的事情其均不清楚，事後陳福印有很多次找其幫忙找
    丙○○索取安家費，惟其亦找不到丙○○等語（見臺灣高雄地方法院檢察署九十
    一年度發查字第五０九八號案件九十一年九月四日偵訊筆錄）均大致相符。
  (三)又案外人方清琴在郵局開立帳號00000000之帳戶，於八十七年九月十六
    日，確由一名綽號「阿來」之人委託證人蔡正員匯入十萬元，證人蔡正員與案外
    人方清琴間並不認識等情，亦經證人蔡正員證述屬實（見本院九十年度訴字第六
    六三號案件九十年六月二十二日訊問筆錄、調查局八十八年六月二十一日調查筆
    錄），並有匯款單附於臺灣高雄地方法院九十年度訴字第六六三號卷宗足參，而
    共同被告陳福印之綽號確係為「阿來」，此亦據共同被告陳福印供陳無訛（見臺
    灣高雄地方法院九十年度訴字第六六三號案件九十年五月十一日訊問筆錄），雖
證人蔡正員事後改口證稱綽號「阿來」之人並非共同被告陳福印，惟證人蔡正員
    對於綽號「阿來」之人之真實姓名年籍等資料，均證稱並不知悉，則衡諸常情，
    證人蔡正員豈會在不知綽號「阿來」之人之真實姓名年籍等資料，以便將來請求
    返還之情形下，即隨意同意受託匯款十萬元至他人帳戶內，是顯見證人蔡正員事
    後改口之證言，係迴護共同被告陳福印之詞，不足採信，共同被告陳福印應是委
    託證人蔡正員匯款之人應堪認定。
  (四)而被告丁○○之妻子蔡老善，於八十七年九月七日，簽發票據號碼ＫＳ0000
    000、帳號五０八九五之二、面額二十五萬一千二百三十六元、付款人為高新
    銀行大公分行之支票一紙，交予共同被告王壽嵩，作為支付本件走私蒜頭之報關
    進口費用等情，已經共同被告王壽嵩供述甚明，並有支票影本、楠海報關有限公
    司出具之費用明細表各一紙附於臺灣高雄地方法院九十年度訴字第六六三號卷宗
    可稽。況證人蔡老善先證稱：不記得該張支票要支付給何人，僅認識王壽嵩，因
    公司委由他報關，甲○○、陳福印則不認識等語；後經再次傳喚，乃證稱：王壽
    嵩沒有開借據，他說半個月就會返還，這張支票是其拿給王壽嵩，半個月後王壽
嵩有用現金償還，二十五萬元是交給其媳婦盧美玲，尾數一千二百三十六元是他
    替其買東西，已經抵扣等語（見本院九十年度訴字第六六三號案件九十年七月十
    一日、九十年八月八日訊問筆錄），惟既如被告丁○○所辯，其與共同被告王壽
    嵩早因其他委託報關進口事務遭法院判刑而心存嫌隙，則共同被告王壽嵩向被告
    丁○○或其妻蔡老善借款，被告丁○○或其妻蔡老善豈會同意出借，且借款金額
    並非整數，尾數一千二百三十六元究竟係共同被告王壽嵩受託購買何物之款項，
    亦值疑異，是顯見證人蔡老善之證言，係迴護被告丁○○之詞，不足採信，被告
    丁○○與共同被告王壽嵩就本件走私犯行有犯意之聯絡亦堪認定。
  (五)此外，並有進口報單、高雄關稅局簡報、復龍公司委任書、說明書、進口貨物電
    腦放行單、高新銀行支票影本等資料附於本院九十年度訴字第六六三號卷宗足參
    ，復有本院九十年度訴字第六六三號、臺灣高等法院高雄分院九十一年度上訴字
    第六五０號卷宗影本暨刑事判決各一件在卷可按。參以證人乙○○與被告丙○○
    素無怨隙，依理應無甘冒偽證之刑責，而故意為虛偽陳述之必要為之論據。
三、然訊之被告均堅決否認有公訴人所指犯行，(一)被告丁○○辯稱：公訴人所引用
    之王壽嵩指訴係有利於其自己，與最高法院四十六年台上字第四一九號判例所稱
    「共同被告不利於己之陳述，固得採為其他共同被告犯罪之證據」不符，且被
    告與甲○○、陳福印並不認識，此由甲○○於九十年訴字第六六三號卷中九十年
    八月二十九日、九十年十一月二十八日、九十一年一月十一日審理筆錄陳述甚明
    ；陳福印於上開案件九十一年一月十一日審理筆錄亦有陳明；復龍公司證件係
    由股東沈秀芳交予邱英俊，邱英俊再交予甲○○以辦理股東變更手續，此經沈秀
    芳、邱英俊於八十八年三月二十二日、八十八年八月十八日調查筆錄中陳述，邱
    英俊嗣於九十年度訴字第六六三號案件於九十年七月十一日審理時、九十一年九
    月四日陳福印藏匿人犯偵查中，就復龍公司資料證件未交予被告亦為相同陳述，
    則邱英俊、甲○○、陳福印既不認識被告，自不可能將復龍公司證件資料交予被
    告，被告如何作不實資料已辦理本件蒜頭進口？陳福印先於九十年訴字第六六
    三號否認有涉及本件走私行為，嗣於九十一年發查字第五六九八號藏匿人犯偵查
    中自白「邱英俊拿復龍公司進出口讓我去查有無退稅，讓我可以放心投資，我又
    把進出口卡影本交給丙○○，要他幫我去查」等語，亦未交予被告丁○○，而證
    人乙○○於九十一年上訴字第六五０號九十一年九月九日調查時證述情節，亦僅
    表示將進出口卡交予丙○○，並非被告丁○○。再依關稅法第十三條第一項及同
    法施行細則第七條第一項之規定，進口報關單憑進出口卡，根本無法辦理，陳福
    印僅稱交付進出口卡影本與丙○○，則如何又有其他證件？王壽嵩於八十八年
    三月十八日調查筆錄稱甲○○找他辦理進口報關事宜，由甲○○交付報關文件，
    八十九年三月九日偵查中（八十九年偵字第四三五三號）稱甲○○係貨主，向甲○○收款，九十年四月十三日（九十年訴字第六六三號）亦稱「甲○○拿復龍公
    司證件（即發票、裝箱單、八十七年八月二十八日報關委任書）委託我報關，證
    件上負責人是姓湯」、「我已向甲○○預收一些費用，大約二、三千元」。嗣因
    甲○○堅決否認有提供文件予王壽嵩，王壽嵩為求脫罪，又改稱係被告丁○○交
    付文件並支付報關費用，是王壽嵩前後所稱不一，有重大瑕疵。王壽嵩九十年八
    月十九日自白書提到八十七年八月下旬，被告丁○○要王壽嵩到公司，到時有乙○○、丙○○在場，並交付報關文件予王壽嵩等情，業經乙○○於九十二年八月
    二十八日到場證稱：沒有與丙○○、王壽嵩在源瑞公司泡茶聊天，也沒有像王壽
    嵩自白書所寫情況等語，且王壽嵩於自白書又稱與甲○○在國賓飯店用餐時曾向
    甲○○表示「你朋友丁○○找我去伊處有點急事，請你等我一下」等情，然甲○○以表示不認識被告丁○○，是王壽嵩上開自白顯與事實不符。王壽嵩所提出
    之報關費用明細中，海上裝卸費為十一萬六千五百六十六元、陸上裝卸費四萬七
    千八百元，總額含稅二十五萬一千二百三十六元，然楠海報關有限公司回覆法院
    相關費用明細中，海上裝卸費用為四萬七千七百七十一元、進出艙裝卸費為八萬
    七千六百元，總額含稅十七萬二千六百八十四元，是王壽嵩所提出之費用明細係
    為配合被告交付之二十五萬一千二百三十六元支票，與事實不合。況由被告交付
    王壽嵩之上開支票與本案根本無關，業經證人蔡老善、盧美玲於九十年訴字第六
    六三號審理中證稱無訛，參以王壽嵩另案（八十五年訴字第一九八一號案件，現
    最高法院審理中）與被告有糾葛，其前後不一之說詞、費用明細，可見王壽嵩所
    稱被告交付文件供辦理本案貨物進口之詞，並不實在。陳福印先給付甲○○五
    萬元，再委託蔡正員匯十萬元入方清琴郵局帳號，另八十七年九月十日王壽嵩給
    付十五萬元予甲○○，業經甲○○陳稱在卷，是甲○○所收得款項均非被告支付
    ，而甲○○及陳福印均稱不認識被告，益徵本件走私與被告根本無關，純係王壽
    嵩挾怨報復等語。(二)被告丙○○辯稱：被告不認識陳福印、甲○○、邱英俊等
    人，未從陳福印處取得復龍公司進出口卡影本，沒有委託王壽嵩以復龍公司名義
    自大陸地區進口蒜頭，也沒有製作不實裝箱單、委任書及切結書，再由王壽嵩報
    關，更無打電話叫王壽嵩帶甲○○到高雄找王壽嵩。以陳福印於偵訊時之供詞
    及自白書意旨，似指被告丙○○利用其交付復龍公司進出口卡影本違背其查稅委
    託而辦理走私蒜頭進口，其嗣後經乙○○通知後，無奈配合找人頂替，然進口報
    關無法僅憑貿易公司進出口卡影本則可辦理，上開陳述自有重大瑕疵，且邱英俊
    於九十一年九月三十日在九十一年上訴字第六五０號案件證述「我與甲○○將復
    龍公司進出口卡影印給陳福印，叫陳福印去查查看，因為甲○○的房屋被拍賣，
    後來重新經營復龍公司的事大家就沒有再談了。復龍公司進出口卡影本並不能作
    任何使用，所以我沒有向陳福印要回復龍公司進出口卡影本」可證明陳福印前開
    口頭及書面陳述確與事實不符。依卷附通訊監察報告所載，陳福印絕非如其所
    述係無奈被動配合找人頂替，係經律師商量，主動提及找人頂罪，且自始為走私
    蒜頭之主事者，足證前開口頭及書面供述係嫁禍之詞，不足為有罪證據。王壽
    嵩之陳述有關被告丙○○之陳述，業經被告丙○○、丁○○否認，且證人乙○○
    亦證稱沒有如王壽嵩所陳述情節，是王壽嵩之陳述，與事實不符，何況王壽嵩復
    表示曾主動向海關人員陳有財、陳信祥告發有走私蒜頭情事，亦經證人陳有財、
    陳信祥於臺灣高等法院高雄分院九十年五月十一日審判時證述否認。依卷附陳
    福印歷次陳述，均稱不認識被告丙○○，甲○○亦自始表示不認識被告丙○○，
    而被告丙○○確實不認識陳福印及甲○○，且依前揭通訊監察報告內容，足以推
    論陳福印係本件走私蒜頭主事者，陳福印既不認識被告丙○○，被告自不可能與
    陳福印共同走私大陸蒜頭等語。
四、按犯罪事實應依證據認定之，無證據不得認定犯罪事實。又不能證明被告犯罪者
    ，應諭知無罪之判決，刑事訴訟法第一百五十四條第二項及第三百零一條第一項
    分別定有明文。又事實之認定，應憑證據，如未能發現相當證據，或證據不足以
    證明，自不能以推測或擬制之方法，為裁判之基礎（最高法院四十年台上字第八
    六號判例參照。）而所謂證據，係指足以證明被告確有犯罪行為之積極證據而言
    ，該項證據須適於為被告犯罪之證明者，始得採為斷罪之資料（參照最高法院六
    十九年台上字第四九一三號判例）。認定不利於被告之事實，須依積極證據，苟
    積極證據不足為不利於被告事實之認定時，即應為有利於被告之認定，更不必有
    何有利之證據，最高法院亦著有三十年上字第八一六號判例可資參照。
五、經查：
    (一)按「被告以外之人於審判外之言詞或書面陳述，除法律有規定者外，不得作為
      證據。」、「被告以外之人於偵查中向檢察官所為之陳述，除顯有不可信之情
      況者外，得為證據。」分別為刑事訴訟法第一百五十九條第一項及第一百五十
      九條之一第二項所明定。本件公訴人所引用被告以外之人王壽嵩之自白狀、陳
      福印之自首書、楠海報關行在本院九十年度訴字第六六三號之費用明細表為證
      據，業經被告丁○○、丙○○爭執其證據能力，本院審酌被告以外之人王壽嵩
      之自白狀與前揭楠海報關行之費用明細表，固經另案法院審酌，然尚未經本院
於九十二年九月一日刑事訴訟法修正施行前進行證據調查程序，自不應而取得
      證據能力，此由刑事訴訟法施行法第七條之三第一項「民國九十二年一月十四
      日修正通過之刑事訴訟法施行前已繫屬於各級法院之案件，其以後之訴訟程序
      應依修正刑事訴訟法終結之。但修正刑事訴訟法施行前已依法定程序進行之訴
      訟程序，其效力不受影響」之規定可明，至於陳福印之自首書係於九十一年八
      月二十日為自首涉有教唆頂替罪，且未經本院於九十二年九月一日刑事訴訟法
      修正施行前進行證據調查程序，又非係於檢察官面前所為書面陳述，是上開王
      壽嵩自白狀、陳福印自首書、楠海報關行費用明細表均係被告以外人於審判外
      之陳述，公訴人主張業經刑事訴訟法修正施行前進行程序而取得證據能力，參
      酌前揭說明，本件尚未經本院於刑事訴訟法修正施行前進行證據調查程序，自
      不因而取得證據能力，此外，公訴人並未主張或舉證有其他法律規定得為證據
      之情形，是王壽嵩自白狀、陳福印自首書及楠海報關行費用明細表，依前揭刑
      事訴訟法第一百五十九條第一項之規定，並無證據能力，合先敘明。
    (二)次按「被告或共犯之自白，不得作為有罪判決之唯一證據，仍應調查其他必要
      之證據，以察其是否與事實相符。」刑事訴訟法第一百五十六條第二項定有明
      文，可資參照。本件共犯王壽嵩自白書與陳福印自首書業經本院認定無證據能
      力，是本院仍應審酌檢察官提出之其他證據是否得為不利於被告事實之認定。
    (三)被告丁○○有無指示甲○○為王壽嵩處理報關事宜？本件起訴書證據並所犯法
      條欄一、(一)所引用共犯王壽嵩九十年八月十九日自白書，並無證據能力，已如
      前述，自不得作為證據，而共犯甲○○於本院另案九十年訴字第六六三號陳述
      及聲請狀所供稱之陳福印約其至高雄見面，後至咖啡店與王壽嵩見面，並叫陳
      福印匯款等情，均與被告丁○○、丙○○無關，況且甲○○於本院九十年訴字
      第六六三號九十年八月二十九日（見該卷(一)第一八八頁）陳述不認識被告丁○○，是甲○○既不認識被告丁○○，共犯王壽嵩竟稱被告丁○○向其表示復龍
      公司之甲○○會處理，其間顯有出入，自不能遽予認定係被告丁○○指示甲○○為王壽嵩處理本件走私蒜頭之報關事宜。
    (四)被告丙○○可否僅持復龍公司進出口卡影本即辦理貨物進口行為？起訴書證據
      並所犯法條欄一、(二)引用共犯陳福印九十一年發查字第五０九號案件九十一年
      九月四日偵訊筆錄供稱：在乙○○家中遇見丙○○，遂將復龍公司進出口卡影
      本交由丙○○幫忙查有無欠稅，後來乙○○打電話通知說丙○○持該進出口卡
      影本進口一批蒜頭遭查獲等語，業經證人乙○○到庭證述沒有與丙○○、王壽
      嵩在源瑞公司泡茶聊天，也沒有向王壽嵩自白書所寫情況等語（見本院九十二
      年八月二十八日審判筆錄第三頁），且經財政部高雄關稅局函覆本院稱依照關
      稅法第十三條第一項及同法施行細則第七條第一項之規定，僅憑進口公司之進
      出口卡影本，並不得為進口貨物之報關，此有該局九十二年十二月十六日高普
      進字第0920003089號函在卷可稽，又依邱英俊於臺灣高等法院高雄分院九十一
      年度上訴字第六五０號九十一年九月三十日證述「我與甲○○將復龍公司進出
      口卡影印給陳福印，叫陳福印去查查看，因為甲○○的房屋被拍賣，後來重新
      經營復龍公司的事大家就沒有再談了。復龍公司進出口卡影本並不能作任何使
      用，所以我沒有向陳福印要回復龍公司進出口卡影本」等語，顯見被告丙○○
      無法僅憑復龍公司進出口卡影本即辦理貨物進口事宜，尚需其他證件，而共犯
      陳福印竟僅稱丙○○持復龍公司進出口卡影本進口大蒜，所述是否屬實，並非
      無疑。
    (五)被告丁○○、丙○○有無委託陳福印給付金錢予甲○○？起訴書證據並所犯法
      條欄一、(三)係認定陳福印委託證人蔡正員匯款，是蔡正員係受陳福印委託，與
      被告丁○○、丙○○無關，且依前揭甲○○供詞，均係陳福印領錢湊五萬元、
      王壽嵩拿委任書讓其簽名、王壽嵩表明出去拿錢、叫陳福印匯入方清琴帳戶等
      ，均係共犯王壽嵩、陳福印交付甲○○金錢，並無取自被告丁○○或丙○○，
      是單以檢察官所提出證據，甚難認定係由被告丁○○或丙○○出資給付金錢予
      甲○○。
    (六)被告丁○○是否以支票支付王壽嵩本件走私蒜頭報關費用計二十五萬一千二百
      三十六元？起訴書證據並所犯法條欄一、(四)認被告丁○○之妻子蔡老善，於八
      十七年九月七日，簽發票據號碼ＫＳ0000000、帳號五０八九五之二、
      面額二十五萬一千二百三十六元、付款人為高新銀行大公分行之支票一紙，係
      本件走私大蒜之報關進口費用，然經共犯王壽嵩所提出三通裝卸股份有限公司
      電子計算機統一發票係記載統一發票號碼：RK00000000；受票人：復龍貿易有
限公司：海上裝卸費計四萬七千七百七十一元、進出艙裝卸費計八萬七千六百
      元、碼頭通過費計一萬一千五百三十四元、夜間加成計一萬六千五百七十九元
      、夜間設備費計九百七十七元，含稅總計十七萬二千六百八十四元，此有該統
      一發票影本在本院卷可按，與王壽嵩同時提出之楠海報關有限公司出具之費用
      明細表中海上裝卸費為十一萬六千五百六十六元、陸上裝卸費四萬七千八百元
      ，數量相同，但單價不同，是否係報關行加計費用，尚難明瞭，且證人蔡老善
      、盧美玲於本院另案九十年訴字第六六三號審理時證述係王壽嵩借款二十五萬
      元，餘額係代買東西對價等語（見該卷(一)第一四三頁、第一八六頁），是單以
      該支票與不相符之費用明細表，尚難認定係報關費用。
    (七)綜合以上，起訴書證據並所犯法條欄一、(五)所引用之進口報單、高雄關稅局簡
      報、復龍公司委任書、說明書、進口貨物電腦放行單、高新銀行支票影本等資
      料均係客觀資料，不足為被告不利之認定。公訴人所提出之證據均不足供本院
      察明共犯王壽嵩、陳福印所指與被告丁○○、丙○○共同為本件走私蒜頭犯行
      之輔佐證據，是不能證明被告犯罪，依法應諭知無罪之判決。
據上論斷，應依刑事訴訟法第三百零一條第一項，判決如主文。
本案經檢察官張崇哲到庭執行職務
中      華      民      國    九十三    年      二      月     十八     日
                                  臺灣高雄地方法院刑事第九庭
                                     審判長法  官    孫啟強
                                           法  官    張茹棻
                                           法  官    楊智守
右正本證明與原本無異。
如不服本判決，應於判決送達後十日內，向本院提出上訴狀。
                                           書記官    王美玲
中    華    民    國      九十三      年      二      月      十九      日
